臺灣臺南地方法院民事判決　　　　　　　100年度訴字第181號
原　　　告　趙和嵩
　　　　　　王麗幸
　　　　　　趙和聲
上三人共同
訴訟代理人　李昶欣律師
被　　　告　香里食品企業股份有限公司
法定代理人　張敬國
被　　　告　張錦周
上二人共同
訴訟代理人　林基獻
複代理人　　李建興
上列當事人間因業務過失傷害案件，原告趙和嵩、王麗幸提起侵
權行為損害賠償刑事附帶民事訴訟，經本院刑事庭裁定移送（99
年度交簡附民字第122號），嗣追加趙和聲為原告，經本院於民
國100年6月21日言詞辯論終結，判決如下：
    主  文
被告應連帶給付原告趙和嵩新臺幣拾柒萬壹仟陸佰玖拾元，及自
民國九十九年十一月十七日起至清償日止，按年息百分之五計算
之利息。
被告應連帶給付原告王麗幸新臺幣貳拾參萬捌仟參佰貳拾貳元，
及自民國九十九年十一月十七日起至清償日止，按年息百分之五
計算之利息。
被告應連帶給付原告趙和聲新臺幣參萬元，及自民國一百年三月
十六日起至清償日止，按年息百分之五計算之利息。
原告其餘之訴駁回。
訴訟費用由被告連帶負擔十分之二，餘由原告負擔。
本判決原告勝訴部分得假執行。但被告以新臺幣拾柒萬壹仟陸佰
玖拾元為原告趙和嵩預供擔保；以新臺幣貳拾參萬捌仟參佰貳拾
貳元為原告王麗幸預供擔保；以新臺幣參萬元為原告趙和聲預供
擔保，得免為假執行。
原告其餘假執行之聲請駁回。
    事實及理由
壹、程序部分
    按訴狀送達後，原告不得將原訴變更或追加他訴，但經被告
    同意者、請求之基礎事實同一者、擴張或減縮應受判決事項
    之聲明者、不甚礙被告之防禦及訴訟之終結者不在此限，又
    被告於訴之變更或追加無異議，而為本案之言詞辯論者，視
    為同意變更或追加，民事訴訟法第255條第1項第1款、第2款
    、第3款、第7款及第2項定有明文。本件原告趙和嵩、王麗
    幸於起訴時原請求被告香里食品企業股份有限公司（下稱被
    告香里公司）、被告張錦周應連帶給付原告新臺幣（下同）
    2,409,317元（見附民卷第1頁）；嗣於起訴狀繕本送達後，
    追加趙和聲為原告，並變更聲明為：被告應連帶分別給付原
    告趙和嵩、王麗幸、趙和聲1,053,955元、1,008,562元、35
    0,000元，及均自起訴狀繕本送達翌日起至清償日止，按週
    年利率百分之5計算之利息（見本院卷第47頁）；於100年5
    月2日具狀變更聲明為：被告應連帶分別給付原告趙和嵩、
    王麗幸、趙和聲1,086,534元、1,041,141元、350,000元，
    及均自起訴狀繕本送達翌日起至清償日止，按週年利率百分
    之5計算之利息【該追加訴之聲明聲請狀關於原告趙和聲請
    求被告連帶給付100,000元部分係誤載，業經原告於100年5
    月19日言詞辯論時當庭更正，見本院卷第94頁、第125頁反
    面】；於100年5月19日言詞辯論時追加民法第188條為訴訟
    標的（見本院卷第125頁反面）；於100年6月21日更正為被
    告應連帶給付原告趙和聲350,000元，及自100年3月15日追
    加訴之聲明狀繕本送達翌日起至清償日止，按週年利率百分
    之5計算之利息（見本院卷第183頁），經核原告上開請求金
    額之變更應屬擴張應受判決事項之聲明，又被告等對上開變
    更、訴訟標的追加均表示同意（見本院卷第45頁反面、第12
    5頁反面），且請求基礎事實同一，並無礙於被告之防禦與
    訴訟之終結，揆之首揭法文規定，應予准許。
貳、實體部分
一、原告方面：
  (一)緣原告趙和嵩於民國99年5月5日16時40分，駕駛原告趙和聲
    所有、車牌號碼UQ-5413號自用小客車，車上搭載原告王麗
    幸，以90至100公里之正常時速向北行駛於臺南縣白河鎮○
    道3號304公里900公尺處外側車道，適被告張錦周駕駛被告
    香里公司所有、車牌號碼386-BG自用半聯結車執行送貨工作
    ，亦行駛於系爭道路，並行駛於原告自用小客車左後方。被
    告張錦周既行駛於原告趙和嵩後方，依道路交通安全規則第
    94條第1項、第3項規定，除擬超越前車外，應與原告趙和嵩
    保持隨時可剎車之距離，並注意車前狀況，惟被告張錦周未
    保持行車安全距離，依當時情形又無不能注意之情事，竟疏
    未注意，致煞車不及，追撞原告趙和嵩所駕駛之上開自用小
    客車，致上開車牌號碼UQ-5413號自用小客車「右後方」車
    體嚴重毀損；原告趙和嵩因此受有頭部外傷合併腦震盪、右
    側外耳開放性裂傷之傷害；原告王麗幸因此受有頭部外傷合
    併臉部挫傷、右肩部挫傷之傷害（下稱系爭車禍）。被告張
    錦周並經本院以99年度交簡字第2364號判處有期徒刑3月。
  (二)原告趙和嵩、王麗幸、趙和聲爰依民法第184條第1項、第19
    1條之2、第193條第1項、第195條、第188條規定，請求被告
    連帶賠償其等因系爭車禍分別所受之下列損害：
  1.原告趙和嵩部分：
  系爭車禍發生於高速公路，原告趙和嵩能存活實在幸運，當
    時所受驚嚇非常嚴重，精神所受痛苦非筆墨可形容，爰依法
    請求賠償精神慰撫金1,000,000元。
  醫療費用1,690元。
  車牌號碼UQ-5413號自用小客車拖離現場之費用2,000元。
  眼鏡損壞費用9,150元。
  皮鞋毀損費用2,800元。
  車牌號碼UQ-5413號自用小客車維修費38,315元。
  原告趙和嵩長期定居於加拿大，為出席本院刑事庭所定99年
    12月10日之調解期日，乃於同年12月1日自加拿大乘坐飛機
    回國，因而支出交通費用【即來回機票費用】32,579元【計
    算式：1083.11美金購買時匯率30.08】。
  2.原告王麗幸部分：
  系爭車禍發生於高速公路，原告王麗幸能存活實在幸運，當
    時所受驚嚇非常嚴重，精神所受痛苦非筆墨可形容，原告王
    麗幸因系爭車禍導致短暫行動不便，至今仍需持續復健中，
    爰依法請求賠償精神慰撫金1,000,000元。
  醫療費用8,420元。
  醫療用品費用142元。
  原告王麗幸長期定居於加拿大，為出席本院刑事庭所定99年
    12月10日之調解期日，乃於同年12月1日自加拿大乘坐飛機
    回國，因而支出交通費用【即來回機票費用】32,579元【計
    算式：1083.11美金購買時匯率30.08】。
  3.原告趙和聲部分：
    車牌號碼UQ-5413號自用小客車為原告趙和聲所有，因系爭
    車禍毀損嚴重無法回復原狀，因而報廢，該車為84年所出產
    之裕隆March車輛，依事故發生當時，該車輛於市場上之價
    值應為350,000元，爰依法請求被告連帶賠償350,000元。
  (三)並聲明：
  1.被告張錦周及被告香里公司應連帶給付原告趙和嵩1,086,53
    4元，及自起訴狀繕本送達翌日起至清償日止，按週年利率
    百分之5計算之利息。
  2.被告張錦周及被告香里公司應連帶給付原告王麗幸1,041,14
    1元，及自起訴狀繕本送達翌日起至清償日止，按週年利率
    百分之5計算之利息。
  3.被告張錦周及被告香里公司應連帶給付原告趙和聲350,000
    元，及自原告趙和聲100年3月15日之變更暨追加訴之聲明狀
    繕本送達翌日起至清償日止，按週年利率百分之5計算之利
    息。
  4.願供擔保請准宣告假執行。
  5.訴訟費用由被告等負擔。
二、被告方面：
  (一)原告趙和嵩請求賠償精神慰撫金100萬元過高；請求賠償醫
    療費用之部分沒有意見；請求賠償托吊費用、眼鏡及皮鞋損
    害部分應提出收據，且應證明為系爭車禍所造成；另開庭之
    交通費用並非增加生活上之需要，此部分請求無理由。
  (二)原告王麗幸請求賠償精神慰撫金100萬元過高；請求賠償醫
    療費用及醫療用品費用之部分沒有意見；另開庭之交通費用
    並非增加生活上之需要，此部分請求無理由。
  (三)原告趙和聲請求賠償車牌號碼UQ-5413號自用小客車所受損
    害，應依該車於系爭車禍發生時實際價格計算。
  (四)並聲明：
  1.駁回原告之訴及其假執行聲請。
  2.訴訟費用由原告負擔。
  3.如受不利之判決，願供擔保免予假執行。
三、兩造不爭執事項
  (一)被告張錦周受僱於被告香里公司，擔任司機。99年5月5日16
    時40分許，被告張錦周於執行職務時，駕駛被告香里公司所
    有之車牌號碼386-BG號自用半聯結車，沿國道3號高速公路
    外側車道由南往北行駛，行經國道三號北向304公里900公尺
    處（臺南市白河區境），本應注意汽車在同一車道行駛時，
    除擬超越前車外，後車與前車之間應保持隨時可以煞停之距
    離，且應注意車前狀況，隨時採取必要之安全措施，而依當
    時天候晴、日間自然光線、路面乾燥無缺陷、無障礙物、視
    距良好，又無不能注意之情事，因疏未注意保持安全距離，
    不慎從後追撞同向前方為原告趙和聲所有、當時由原告趙和
    嵩駕駛、搭載王麗幸之車牌號碼UQ-5413號自用小客車【即
    系爭車禍】。
  (二)原告趙和嵩因系爭車禍受有頭部外傷合併腦震盪及右側外耳
    之開放性傷口各1.5公分及1.0公分之傷害；原告王麗幸因系
    爭車禍受有頭部外傷合併臉部挫傷、左顏面挫傷、右肩部挫
    傷之傷害。
  (三)車牌號碼UQ-5413號自用小客車為原告趙和聲所有，84年2月
    出廠，因系爭車禍而於99年5月31日報廢。
  (四)原告趙和嵩提出之醫療費收據如附表一所示共1,690元。
  (五)原告王麗幸提出之醫療費收據如附表二所示共8,180元。
  (六)本院99年12月10日調解程序，原告趙和嵩、王麗幸，及被告
    張錦周到場，惟因意見不一，調解未成立（見附民卷第10頁
    ）。
  (七)原告2人尚未因系爭車禍，向強制汽車責任保險之保險人，
    領取強制汽車責任保險之保險給付。
四、兩造爭執事項：
  (一)原告趙和嵩下列請求之金額有無理由？
  精神慰撫金1,000,000元？
  醫療費1,690元？
  拖車費用2,000元？
  眼鏡費用9,150元？
  皮鞋2,800元？
  車牌號碼UQ-5413號汽車維修費38,315元？
  自加拿大搭機回臺灣出席本院99年12月10日調解程序之機票
    費32,579元？
  (二)原告王麗幸下列請求之金額有無理由？
  精神慰撫金1,000,000元？
  醫療費用8,420元？
  醫療用品費用142元？
  自加拿大搭機回臺灣出席本院99年12月10日調解程序之機票
    費32,579元？
  (三)原告趙和聲請求車牌號碼UQ-5413號自用小客車毀損，受有
    350,000元損害，有無理由？
五、本院得心證之理由
  (一)按因故意或過失，不法侵害他人之權利者，負損害賠償責任
    。汽車、機車或其他非依軌道行駛之動力車輛，在使用中加
    損害於他人者，駕駛人應賠償因此所生之損害。不法侵害他
    人之身體或健康者，對於被害人因此喪失或減少勞動能力或
    增加生活上之需要時，應負損害賠償責任。不法侵害他人之
    身體、健康、名譽、自由、信用、隱私、貞操，或不法侵害
    其他人格法益而情節重大者，被害人雖非財產上之損害，亦
    得請求賠償相當之金額。受僱人因執行職務，不法侵害他人
    之權利者，由僱用人與行為人連帶負損害賠償責任。民法第
    184條第1項前段、第191條之2前段、第193條第1項、第195
    條第1項前段、第188條第1項分別定有明文。次按汽車在同
    一車道行駛時，除擬超越前車外，後車與前車之間應保持隨
    時可以煞停之距離。汽車行駛時，駕駛人應注意車前狀況及
    兩車併行之間隔，並隨時採取必要之安全措施。道路交通安
    全規則第94條第1項、第3項亦定有明文。查：本件因被告張
    錦周疏未注意保持安全距離，自後追撞原告趙和嵩所駕駛之
    車牌號碼UQ-5413號自用小客車，肇致系爭車禍，被告張錦
    周就系爭車禍之發生自應負過失責任，又被告張錦周之過失
    行為與原告趙和嵩、王麗幸身體受傷結果，及原告趙和聲所
    有車牌號碼UQ-5413號自用小客車之受損，自有相當因果關
    係，被告張錦周自應負侵權行為損害賠償責任。被告張錦周
    執行職務未善盡注意義務，致發生系爭車禍，已如前述，被
    告香里公司為被告張錦周之僱用人，依民法第188條第1項前
    段規定，自應與被告張錦周連帶負損害賠償責任。
  (二)爰就原告趙和嵩、王麗幸、趙和聲請求之項目及金額逐次審
    酌如下：
  1.原告趙和嵩、王麗幸之醫藥費及醫療用品費用部分：
    原告趙和嵩主張因受前開傷害，支出醫療費1,690元；原告
    王麗幸主張因受前開傷害，支出醫療費8,180元之事實，業
    據其等提出如附表一、二所示收據影本影本為證，而被告等
    對此亦不爭執，是原告趙和嵩、王麗幸上開部分之請求，應
    予准許。又原告王麗幸主張因系爭車禍支出醫療用品費用14
    2元，並提出發票影本為據，且為被告所不爭執，亦應准許
    。另原告王麗幸主張因上開傷害，另支出醫療費240元【即
    請求金額8,420元－有收據之附表二所示8,180元】，惟並未
    提出任何之證據以實其說，是該部分，並無足取。
  2.原告趙和嵩、王麗幸之精神慰撫金部分：
    慰撫金之多寡，應以被害人精神上所受之苦痛為準據，亦應
    審酌被害人之地位、家況及加害人之地位，俾資為審判之依
    據，故應就兩造之身分、職業、教育程度、財產及經濟狀況
    ，用以判斷非財產上損害之慰撫金數額（最高法院48年度台
    上字第1982號判例、86年度台上字第511號判決參照）。本
    院審酌系爭車禍係被告張錦周駕駛車牌號碼386-BG號聯結車
    ，於高速公路上自後追撞原告趙和嵩駕駛、搭載王麗幸之車
    牌號碼UQ-5413號自用小客車；原告趙和嵩為27年次，年事
    已高，因系爭車禍受有頭部外傷合併腦震盪及右側外耳之開
    放性傷口各1.5公分及1.0公分之傷害，名下有房屋及土地共
    3筆，財產總額為156,746元；原告王麗幸為29年次，年事已
    高，因系爭車禍受有頭部外傷合併臉部挫傷、左顏面挫傷、
    右肩部挫傷之傷害，前後就醫復健多次，名下有房屋及土地
    共5筆，財產總額為892,8 07元；被告張錦周名下僅有汽車2
    筆；被告香里公司則為資本總額80,000,000元之公司等情，
    認原告趙和嵩、王麗幸請求賠償精神慰撫金分別為170,000
    、230,000元，尚屬適當，應予准許。逾上開金額之慰撫金
    請求，則不應准許，應予駁回。
  3.原告趙和聲請求因車牌號碼UQ-5413號自用小客車毀損，受
    有350,000元損害部分：
    車牌號碼UQ-5413號自用小客車因系爭車禍而受損嚴重，已
    無修復必要等情，已為兩造所不爭執，且被告亦表示同意賠
    償原告該車輛之剩餘價值，是原告趙和聲此部分之請求自屬
    有據，而該車經臺灣省汽車商業同業公會針對同年份、同型
    車輛進行估價，認該類車輛於系爭車禍發生時尚有30,000元
    之價值，是以30,000元作為系爭車輛之殘值應屬可信。從而
    ，原告趙和聲請求被告連帶賠償汽車因毀損所受損害30,000
    元，為有理由，逾此部分，不應准許。
  4.又損害賠償之債，以有損害之發生及有責任原因之事實，並
    二者之間，有相當因果關係為成立要件。故原告所主張損害
    賠償之債，如不合於此項成立要件者，即難謂有損害賠償請
    求權存在（最高法院48年台上字第481號判例參照）。原告
    趙和嵩請求被告連帶賠償拖車費用2,000元、眼鏡費用9,150
    元、皮鞋2,800元、車牌號碼UQ-5413號汽車維修費38,315元
    部分，均未舉證說明與系爭車禍之因果關係，況原告趙和嵩
    未提出拖車費用之證明，另其所提出汽車維修費38,315元之
    收據記載進廠維修期間分別為99年1月21日、99年2月10日、
    99年5月1日（見本院卷第84至85頁），更難謂與99年5月5日
    之系爭車禍有因果關係，是此部份之請求，均無理由。
  5.另原告趙和嵩、王麗幸主張各受有自加拿大搭機回臺灣，出
    席本院99年12月10日調解程序之機票費32,579元之損害，惟
    上開支出乃原告趙和嵩、王麗幸就權利之行使而為訴訟行為
    ，因此支出之交通費用，乃其行使權利之費用，難認係被告
    之上開傷害行為所造成之損害，原告趙和嵩、王麗幸各請求
    被告連帶賠償交通費用32,579元，自無理由。
  6.依上，原告趙和嵩所得請求被告連帶賠償之金額為171,690
    元（醫療費1,690元＋精神慰撫金170,000元）；原告王麗幸
    所得請求被告連帶賠償之金額為238,322元（醫療費8,180元
    ＋醫療用品費142元＋精神慰撫金230,000元）；原告趙和聲
    所得請求被告連帶賠償之金額為30,000元。
  (三)又按給付無確定期限者，債務人於債權人得請求給付時，經
    其催告而未為給付，自受催告時起，負遲延責任。其經債權
    人起訴而送達訴狀或依督促程序送達支付命令，或為其他相
    類之行為者，與催告有同一之效力；遲延之債務，以支付金
    錢為標的者，債權人得請求依法定利率計算之遲延利息。民
    法第229條第2項、第233條分別定有明文。經查：本件侵權
    行為損害賠償債務，屬於無確定期限之債務，應自原告等催
    告被告等給付而未為給付時，自受催告時起，負遲延責任，
    是被告等應自原告趙和嵩、王麗幸之本件起訴狀繕本送達之
    翌日（即99年1月17日）起；自原告趙和聲之變更暨追加訴
    之聲明狀繕本送達之翌日（即100年3月16日）起，負遲延責
    任。
六、綜上所陳，原告趙和嵩、王麗幸、趙和聲本於民法第184條
    第1項前段、第191條之2前段、第193條第1項、第195條第1
    項前段、第188條第1項等規定，請求被告等分別連帶給付17
    1,690元、238,322元、30,000元，及分別自99年1月17日、
    99年1月17日、100年3月16日起至清償日止，按年息百分之5
    計算之利息為有理由，應予准許；逾此部分之請求，為無理
    由，不應准許。
七、本件原告3人勝訴部分，因所命給付之金額均未逾50萬元，
    爰依民事訴訟法第389條第1項第5款，依職權宣告假執行，
    併宣告被告如為原告3人預供擔保，得免為假執行。至原告
    敗訴部分，其假執行之聲請已失所附麗，併予駁回。
八、結論：本件原告之訴，為一部有理由，一部無理由，並依民
    事訴訟法第79條、第85條第1項前段、第2項、第389條第1項
    第5款、第392條第2項、第3項，判決如主文。
九、本件事證已臻明確，兩造其餘攻擊防禦方法及所提之證據，
    經本院審酌後認與結果不生影響，爰不一一論述，附此敘明
    。
中    華    民    國  100    年    6    月    30    日
                  民事第三庭    法  官  王淑惠
以上正本係照原本作成。
如不服本判決，應於判決送達後20日內，向本院提出上訴狀並表
明上訴理由，如於本判決宣示後送達前提起上訴者，應於判決送
達後20日內補提上訴理由書（須附繕本）。
如委任律師提起上訴者，應一併繳納上訴審裁判費。
中    華    民    國  100    年    6    月    30    日
                                書記官  任婉筠
附表一
    ┌──┬──────┬───────┬──────────────────┐
    │編號│日期        │金額（新臺幣）│收據出處                            │
    │    │            │              │科別                                │
    ├──┼──────┼───────┼──────────────────┤
    │1   │99.05.05    │300元         │財團法人天主教聖馬爾定醫院          │
    │    │            │              │（本院卷第61頁）                    │
    │    │            │              │急診外科                            │
    ├──┼──────┼───────┼──────────────────┤
    │2   │99.05.05    │240元         │財團法人天主教聖馬爾定醫院          │
    │    │            │              │（本院卷第61頁）                    │
    │    │            │              │急診外科                            │
    ├──┼──────┼───────┼──────────────────┤
    │3   │99.05.05    │80元          │財團法人天主教聖馬爾定醫院          │
    │    │            │              │（本院卷第62頁）                    │
    │    │            │              │證明書費                            │
    ├──┼──────┼───────┼──────────────────┤
    │4   │99.05.07    │290元         │財團法人天主教聖馬爾定醫院          │
    │    │            │              │（本院卷第62頁）                    │
    │    │            │              │一般外科                            │
    ├──┼──────┼───────┼──────────────────┤
    │5   │99.05.11    │80元          │財團法人天主教聖馬爾定醫院          │
    │    │            │              │（本院卷第63頁）                    │
    │    │            │              │證明書費                            │
    ├──┼──────┼───────┼──────────────────┤
    │6   │99.05.11    │290元         │財團法人天主教聖馬爾定醫院          │
    │    │            │              │（本院卷第62頁）                    │
    │    │            │              │一般外科                            │
    ├──┼──────┼───────┼──────────────────┤
    │7   │99.08.05    │410元         │財團法人嘉義基督教醫院              │
    │    │            │              │（本院卷第64頁）                    │
    │    │            │              │神經外科                            │
    └──┴──────┴───────┴──────────────────┘
附表二
    ┌──┬──────┬───────┬──────────────────┐
    │編號│日期        │金額（新臺幣）│收據出處                            │
    │    │            │              │科別                                │
    ├──┼──────┼───────┼──────────────────┤
    │1   │99.05.11    │80元          │財團法人天主教聖馬爾定醫院          │
    │    │            │              │（本院卷第65頁）                    │
    │    │            │              │證明書費                            │
    ├──┼──────┼───────┼──────────────────┤
    │2   │99.05.11    │20元          │財團法人天主教聖馬爾定醫院          │
    │    │            │              │（本院卷第65頁）                    │
    │    │            │              │一般外科                            │
    ├──┼──────┼───────┼──────────────────┤
    │3   │99.05.11    │340元         │財團法人天主教聖馬爾定醫院          │
    │    │            │              │（本院卷第66頁）                    │
    │    │            │              │一般外科                            │
    ├──┼──────┼───────┼──────────────────┤
    │4   │99.05.05    │80元          │財團法人天主教聖馬爾定醫院          │
    │    │            │              │（本院卷第66頁）                    │
    │    │            │              │證明書費                            │
    ├──┼──────┼───────┼──────────────────┤
    │5   │99.05.05    │240元         │財團法人天主教聖馬爾定醫院          │
    │    │            │              │（本院卷第67頁）                    │
    │    │            │              │急診外科                            │
    ├──┼──────┼───────┼──────────────────┤
    │6   │99.05.05    │300元         │財團法人天主教聖馬爾定醫院          │
    │    │            │              │（本院卷第67頁）                    │
    │    │            │              │急診外科                            │
    ├──┼──────┼───────┼──────────────────┤
    │7   │99.05.14    │200元         │財團法人嘉義基督教醫院              │
    │    │            │              │（本院卷第68頁）                    │
    │    │            │              │中醫科                              │
    ├──┼──────┼───────┼──────────────────┤
    │8   │99.05.14    │90元          │財團法人嘉義基督教醫院              │
    │    │            │              │（本院卷第68頁）                    │
    │    │            │              │中醫科                              │
    ├──┼──────┼───────┼──────────────────┤
    │9   │99.05.14    │50元          │財團法人嘉義基督教醫院              │
    │    │            │              │（本院卷第69頁）                    │
    │    │            │              │中醫科                              │
    ├──┼──────┼───────┼──────────────────┤
    │10  │99.05.21    │90元          │財團法人嘉義基督教醫院              │
    │    │            │              │（本院卷第69頁）                    │
    │    │            │              │中醫科                              │
    ├──┼──────┼───────┼──────────────────┤
    │11  │99.05.21    │50元          │財團法人嘉義基督教醫院              │
    │    │            │              │（本院卷第70頁）                    │
    │    │            │              │中醫科                              │
    ├──┼──────┼───────┼──────────────────┤
    │12  │99.05.21    │120元         │財團法人嘉義基督教醫院              │
    │    │            │              │（本院卷第70頁）                    │
    │    │            │              │中醫科                              │
    ├──┼──────┼───────┼──────────────────┤
    │13  │99.05.22    │120元         │財團法人嘉義基督教醫院              │
    │    │            │              │（本院卷第71頁）                    │
    │    │            │              │中醫科                              │
    ├──┼──────┼───────┼──────────────────┤
    │14  │99.05.22    │520元         │財團法人嘉義基督教醫院              │
    │    │            │              │（本院卷第71頁）                    │
    │    │            │              │中醫科                              │
    ├──┼──────┼───────┼──────────────────┤
    │15  │99.05.22    │50元          │財團法人嘉義基督教醫院              │
    │    │            │              │（本院卷第72頁）                    │
    │    │            │              │中醫科                              │
    ├──┼──────┼───────┼──────────────────┤
    │16  │99.05.22    │50元          │財團法人嘉義基督教醫院              │
    │    │            │              │（本院卷第72頁）                    │
    │    │            │              │中醫科                              │
    ├──┼──────┼───────┼──────────────────┤
    │17  │99.06.07    │50元          │財團法人嘉義基督教醫院              │
    │    │            │              │（本院卷第73頁）                    │
    │    │            │              │中醫科                              │
    ├──┼──────┼───────┼──────────────────┤
    │18  │99.06.07    │90元          │財團法人嘉義基督教醫院              │
    │    │            │              │（本院卷第73頁）                    │
    │    │            │              │中醫科                              │
    ├──┼──────┼───────┼──────────────────┤
    │19  │99.06.30    │50元          │財團法人嘉義基督教醫院              │
    │    │            │              │（本院卷第74頁）                    │
    │    │            │              │家庭醫學科                          │
    ├──┼──────┼───────┼──────────────────┤
    │20  │99.06.30    │220元         │財團法人嘉義基督教醫院              │
    │    │            │              │（本院卷第74頁）                    │
    │    │            │              │家庭醫學科                          │
    ├──┼──────┼───────┼──────────────────┤
    │21  │99.08.05    │50元          │財團法人嘉義基督教醫院              │
    │    │            │              │（本院卷第75頁）                    │
    │    │            │              │復建科                              │
    ├──┼──────┼───────┼──────────────────┤
    │22  │99.08.05    │120元         │財團法人嘉義基督教醫院              │
    │    │            │              │（本院卷第75頁）                    │
    │    │            │              │復建科                              │
    ├──┼──────┼───────┼──────────────────┤
    │23  │99.08.05    │240元         │財團法人嘉義基督教醫院              │
    │    │            │              │（本院卷第76頁）                    │
    │    │            │              │復建科                              │
    ├──┼──────┼───────┼──────────────────┤
    │24  │99.08.12    │240元         │財團法人嘉義基督教醫院              │
    │    │            │              │（本院卷第76頁）                    │
    │    │            │              │骨科                                │
    ├──┼──────┼───────┼──────────────────┤
    │25  │99.08.12    │50元          │財團法人嘉義基督教醫院              │
    │    │            │              │（本院卷第77頁）                    │
    │    │            │              │骨科                                │
    ├──┼──────┼───────┼──────────────────┤
    │26  │99.08.26    │120元         │財團法人嘉義基督教醫院              │
    │    │            │              │（本院卷第77頁）                    │
    │    │            │              │復建科                              │
    ├──┼──────┼───────┼──────────────────┤
    │27  │99.08.26    │50元          │財團法人嘉義基督教醫院              │
    │    │            │              │（本院卷第78頁）                    │
    │    │            │              │復建科                              │
    ├──┼──────┼───────┼──────────────────┤
    │28  │99.08.26    │240元         │財團法人嘉義基督教醫院              │
    │    │            │              │（本院卷第78頁）                    │
    │    │            │              │復建科                              │
    ├──┼──────┼───────┼──────────────────┤
    │29  │100.01.11   │120元         │戴德森醫療財團法人嘉義基督教醫院    │
    │    │            │              │（本院卷第79頁）                    │
    │    │            │              │復建科                              │
    ├──┼──────┼───────┼──────────────────┤
    │30  │100.01.11   │120元         │戴德森醫療財團法人嘉義基督教醫院    │
    │    │            │              │（本院卷第79頁）                    │
    │    │            │              │中醫科                              │
    ├──┼──────┼───────┼──────────────────┤
    │31  │99.12.29    │290元         │財團法人嘉義基督教醫院              │
    │    │            │              │（本院卷第80頁）                    │
    │    │            │              │復建科                              │
    ├──┼──────┼───────┼──────────────────┤
    │32  │99.12.08    │290元         │戴德森醫療財團法人嘉義基督教醫院    │
    │    │            │              │（本院卷第80頁）                    │
    │    │            │              │復建科                              │
    ├──┼──────┼───────┼──────────────────┤
    │33  │99.12.30    │810元         │財團法人嘉義基督教醫院              │
    │    │            │              │（本院卷第81頁）                    │
    │    │            │              │復建科                              │
    ├──┼──────┼───────┼──────────────────┤
    │34  │100.01.10   │290元         │戴德森醫療財團法人嘉義基督教醫院    │
    │    │            │              │（本院卷第81頁）                    │
    │    │            │              │復建科                              │
    ├──┼──────┼───────┼──────────────────┤
    │35  │100.01.10   │180元         │戴德森醫療財團法人嘉義基督教醫院    │
    │    │            │              │（本院卷第82頁）                    │
    │    │            │              │中醫科                              │
    ├──┼──────┼───────┼──────────────────┤
    │36  │99.12.08    │2160元        │財團法人嘉義基督教醫院              │
    │    │            │              │（本院卷第82頁）                    │
    │    │            │              │復建科                              │
    └──┴──────┴───────┴──────────────────┘